高雄高等行政法院裁定
                                       100年度停字第15號
聲  請  人　周淑女
相  對  人　雲林縣斗六地政事務所
代　表　人　劉秀珍
上列當事人間有關分割登記事件，聲請人聲請停止執行，本院裁
定如下：
    主　文
聲請駁回。
聲請訴訟費用由聲請人負擔。
    理  由
一、按「行政訴訟繫屬中，行政法院認為原處分或決定之執行，
    將發生難於回復之損害，且有急迫情事者，得依職權或依聲
    請裁定停止執行，但於公益有重大影響，或原告之訴在法律
    上顯無理由者，不得為之。」行政訴訟法第116條第2項定有
    明文。準此，聲請停止原處分之執行，必須為行政處分並因
    原處分之執行將發生難於回復之損害，且有急迫情事者，當
    事人始得聲請行政法院裁定停止執行；而所謂難於回復之損
    害，係指其損害不能回復原狀，或不能以金錢賠償，或在一
    般社會通念上，如為執行可認達到回復困難之程度而言。
二、本件聲請意旨略以：（一）相對人之上級機關雲林縣政府曾
    以民國99年4月19日府城都字第0990043942號及99年5月27日
    府城都字第0990066199號函明確表示，其補椿之位置，係依
    都市計畫公告確定之坐標成果圖補椿後點交於被告，而現況
    公共設施已完成之15米計畫道路，與都市計畫相符，足認本
    件並不發生逕為分割之原因。本件若有上述99年4月19日府
    城都字第0990043942號函第三所示：「本府自民國61年7月
    12日公告發布實施後，已將辦理公告都市計畫及椿位成果資
    料函送貴所辦理地籍逕為分割，後經貴所辦理地籍數化後與
    原分割地籍逕為分割成果不符，貴所辦理地籍逕為分割因時
    間不同，所造成二種不同分割成果．．．。」情事，亦應依
    司法院釋字第513號解釋，先行變更都市計畫程序，並經內
    政部核准公告確定後，始能徵收非公共設施之私有土地。若
    係實地椿位變動或與地籍圖原分割結果有出入者，即應依都
    市計畫椿測定及管理辦法第11條規定，重新辦理椿位公告，
    並通知土地所有權人行使行政救濟程序確定後始得辦理徵收
    。（二）相對人明知本件違法行政處分，現仍繫屬法院審理
    中，竟連絡斗六市公所發出協議價購及徵收之通知，經聲請
    人提出異議後，又接獲斗六市公所100年8月5日斗六市工字
    第1000019480號函略以：1、本案逕為分割及徵收，不受大
    法官會議第513號解釋之拘束。2、系爭土地業經被告重新檢
    測後辦理逕為分割，○○○區○○○○○道路用地」，該所
    自當依法辦理徵購。3、縱法院最終判決相對人敗訴，致該
    所辦理之徵收作業錯誤時，行政程序上尚有「更正徵收」或
    「撤銷徵收」等方式得以補救為由，而擬強制徵收。（三）
    雲林縣政府先後兩函均表示，現況公共設施與都市計畫相符
    ，故相對人逕為分割之處分，僅係書面地籍圖及使用分區之
    變更而已，現況始終保持原狀，並有照片可稽。斗六市公所
    竟認「實際上亦已作為道路使用之土地」云云，與事實不符
    ，且不待法院判決，即採取徵收方式，自有未合。再者，系
    爭土地一旦被徵收，必遭破壞難予回復，致聲請人受損害，
    爰依行政訴訟法第116條第2項規定，聲請裁定停止原處分之
    執行云云。
三、本件聲請人所有坐落於雲林縣斗六市○○段193-28地號土地
    ，因雲林縣政府受理訴外人雄鷹測量公司申請雲林縣斗六市
    斗六段193-24、193-8地號建築線指定疑義，經函請所屬斗
    六地政事務所查明釐清，該所依現場樁位測量後，發現現都
    市○○道路邊界與地籍圖線確有不符之處，乃辦理地籍逕為
    分割，將聲請人所有系爭土地逕為分割出193-69地號土地筆
    ，並將該筆土地使用分區由原○○○區○○○道路用地。聲
    請人不服，向雲林縣政府提出異議，經雲林縣政府以99年4
    月19日府城都字第0990043942號函請所屬斗六地政事務所查
    明後逕復，嗣相對人以99年5月11日斗地四字第0990003058
    號函復聲請人並無違誤，上情有相關函文附於原處分卷可憑
    ，茲堪認定。經查，聲請人所提起之本案訴訟（本院100年
    度訴字第63號分割登記事件），所爭執之原處分為上開相對
    人99年5月11日斗地四字第0990003058號函，是聲請人依行
    政訴訟法第116條第2項規定聲請裁定停止執行之原處分，即
    為上開函文，此復據聲請人陳明在卷（本院100年8月16日訊
    問筆錄足參），亦堪認定。惟觀諸相對人99年5月11日斗地
    四字第0990003058號函文係謂「本案既經本縣城鄉發展處現
    場點交樁位，復經本縣99年4月19日府城都字第0990043942
    號函說明現場樁位與都市計劃相符，本所依現場樁位測量後
    據以辦理地籍逕為分割，於法並無違誤」等語，核上開函文
    係說明相對人辦理逕為分割之緣由及依據，依其內容僅為說
    明之函文，應非行政處分，聲請人對之聲請裁定停止執行，
    已有未合。且縱以聲請人99年4月19日異議書記載「爰依法
    聲明異議」並「准重新勘測更正」有向相對人申請更正意旨
    ，並認相對人99年5月11日函文，係否准聲請人99年4月9日
    行政異議書更正之申請。惟依聲請人所述致生損害原因，乃
    因相對人將193-28地號土地逕為分割另筆193-69地號土地，
    並將該筆土地使用分區由原○○○區○○○道路用地所致，
    亦非因相對人系爭函文所致損害，聲請人對之聲請停止執行
    ，難認有據。此外，無論相對人系爭函文或相對人逕為分割
    行為，若有致生損害，均屬財產上之損害，尚非不能以金錢
    賠償，從而，本件聲請人聲請停止執行，與首揭行政訴訟法
    第116條第2項規定要件亦不相符，不應准許，應予駁回。
四、依行政訴訟法第104條、民事訴訟法第95條、第78條，裁定
    如主文。
中　　華　　民　　國　　100　 年　　8　　 月　　16　　日

            高雄高等行政法院第四庭
                        審判長法官　蘇  秋  津
                              法官　戴  見  草
                              法官　詹  日  賢
以上正本係照原本作成。
如不服本裁定，應於裁定送達後10日內以書狀敘明理由，經本院
向最高行政法院提出抗告（須按對造人數附具繕本）。
中　　華　　民　　國　　100　 年　　8　　 月　　16　　日

　　　　　　　　　　　　　　書記官  李  昱